【裁判字號】    97,裁,1880
【裁判日期】    970313
【裁判案由】    原住民保留地
【裁判全文】
最  高  行  政  法  院  裁  定
                                     97年度裁字第01880號
上  訴  人  甲○○
                    送達代收人：乙○○
被 上訴 人  桃園縣復興鄉公所
代  表  人  丙○○
被 上訴 人  桃園縣政府
代  表  人  丁○○
上列當事人間原住民保留地事件，上訴人對於中華民國96年12月
13日臺北高等行政法院95年度訴字第3393號判決，提起上訴，本
院裁定如下：
    主  文
上訴駁回。
上訴審訴訟費用由上訴人負擔。
    理  由
一、按對於高等行政法院判決之上訴，非以其違背法令為理由，
    不得為之，行政訴訟法第242條定有明文。依同法第243條第
    1項規定，判決不適用法規或適用不當者，為違背法令；而
    判決有同條第2項所列各款情形之一者，為當然違背法令。
    是當事人對於高等行政法院判決上訴，如依行政訴訟法第
    243條第1項規定，以高等行政法院判決有不適用法規或適用
    不當為理由時，其上訴狀或理由書應有具體之指摘，並揭示
    該法規之條項或其內容；若係成文法以外之法則，應揭示該
    法則之旨趣；倘為司法院解釋或本院之判例，則應揭示該判
    解之字號或其內容。如以行政訴訟法第243條第2項所列各款
    情形為理由時，其上訴狀或理由書，應揭示合於該條項各款
    之事實。上訴狀或理由書如未依此項方法表明，或其所表明
    者與上開法條規定不合時，即難認為已對高等行政法院判決
    之違背法令有具體之指摘，其上訴自難認為合法。
二、本件上訴人對於高等行政法院判決上訴，係主張：山地保留
    地管理權之移撥，不能妨礙人民之合法權益；另都市計畫法
    第42條規定之公共設施項目中，並無「賓館」此一項目；同
    法第52條規定「都市計畫範圍內，各級政府徵收私有土地或
    撥用公有土地，不得妨礙當地都市計畫。」惟總統府第三局
    以一紙公文，將系爭土地以「公務之用」名義，不經徵收補
    償程序，即歸入角板賓館使用範圍，復未通知被上訴人桃園
    縣復興鄉公所及上訴人，致上訴人照常繳租耕作，造成日後
    糾紛，且妨害鄉鎮都市計畫，應屬違法濫用公權力，並違反
    平等原則。又被上訴人桃園縣政府於釐清本件案情及法律瑕
    疵前，即將系爭土地交桃園縣風景管理所管理，顯有不當。
    又被上訴人桃園縣復興鄉公所亦未釐清案情，違反行政程序
    法第5條等詞，為其理由。
三、本院查：觀之上訴人所陳上述理由，無非係重述其在原審業
    經主張而為原判決所摒棄不採或與本件結論無關之陳詞，就
    原審所為本件坐落桃園縣復興鄉○○段712、712之1、712之
    3地號土地，非屬原住民保留地，被上訴人復興鄉公所無管
    理權限，及上訴人對被上訴人桃園縣政府起訴部分，並未經
    訴願程序等認定，泛言其違背法令，而非具體表明合於不適
    用法規、適用法規不當、或行政訴訟法第243條第2項所列各
    款之事實，難認對原判決之如何違背法令已有具體之指摘。
    依首揭規定及說明，應認其上訴為不合法，應予駁回。
四、依行政訴訟法第249條第1項前段、第104條、民事訴訟法第
    95條、第78條，裁定如主文。
中    華    民    國    97    年    3     月    13    日
                    最高行政法院第一庭
                        審判長法官  鄭  淑  貞
                              法官  姜  仁  脩
                              法官  吳  明  鴻
                              法官  鄭  小  康
                              法官  帥  嘉  寶
以  上  正  本  證  明  與  原  本  無  異
中    華    民    國    97    年    3     月    14    日
                              書記官  阮  思  瑩


司法院資訊處製作；財團法人民間司法改革基金會備份。
